# Víctimas intervención policial

## Edad y sexo de la víctima

(ref:victimasmiledadsexo) Número víctimas por intervención policial discriminados por edad y sexo.

```{r victimasmilpiramide, results='hide',echo=FALSE,message=FALSE, warning=FALSE,cache=F}
source("victimasmil_edadsexo_piramide.R", echo = F,local = knitr::knit_global())
```

```{r victimasmiledadsexo, echo=FALSE, warning=FALSE,cache=F,fig.cap = '(ref:victimasmiledadsexo)'}
plot(a)
```

## Estado conyugal de la víctima 

(ref:victimasmilconyugal) Estado conyugal de víctimas por intervención policial.

```{r victimasmildonagraf, results='hide',echo=FALSE,message=FALSE, warning=FALSE,cache=F}
source("victimasmil_conyugal_donagraf.R", echo = F,local = knitr::knit_global())
```

```{r victimasmilconyugal, echo=FALSE, warning=FALSE,cache=F,fig.cap = '(ref:victimasmilconyugal)'}
plot(victimasmil_conyugal_donagraf)
```

## Condición de la víctima 

(ref:victimasmilcondicion) Proporción de víctimas por intervención policial que eran civiles o eran funcionarios de seguridad.

```{r victimasmilcondiciondonagraf, results='hide',echo=FALSE,message=FALSE, warning=FALSE,cache=F}
source("victimasmil_condicion_donagraf.R", echo = F,local = knitr::knit_global())
```

```{r victimasmilcondicion, echo=FALSE, warning=FALSE,cache=F,fig.cap = '(ref:victimasmilcondicion)'}
plot(victimasmil_condicion_donagraf)
```

## ¿La víctima era delincuente? 

(ref:victimasmildeli) Proporción de víctimas que eran o no delincuentes.

```{r victimasmildelidonagraf, results='hide',echo=FALSE,message=FALSE, warning=FALSE,cache=F}
source("victimasmil_victideli_donagraf.R", echo = F,local = knitr::knit_global())
```

```{r victimasmildeligraf, echo=FALSE, warning=FALSE,cache=F,fig.cap = '(ref:victimasmildeli)'}
plot(victimasmil_victideli_donagraf)
```

## Actividad de la víctima 

(ref:victimasmilactividad) Proporción de víctimas que eran o no delincuentes.

```{r victimasmilactividaddonagraf, results='hide',echo=FALSE,message=FALSE, warning=FALSE,cache=F}
source("victimasmil_actividad_donagraf.R", echo = F,local = knitr::knit_global())
```

```{r victimasmilactividadgraf, echo=FALSE, warning=FALSE,cache=F,fig.cap = '(ref:victimasmilactividad)'}
plot(victimasmil_actividad_donagraf)
```

## Ocupación de la víctima 

(ref:victimasmilocupacion) Proporción de víctimas por intervención policial según su ocupación.

```{r victimasmilocupaciondonagraf, results='hide',echo=FALSE,message=FALSE, warning=FALSE,cache=F}
source("victimasmil_ocupacion_donagraf.R", echo = F,local = knitr::knit_global())
```

```{r victimasmilocupaciongraf, echo=FALSE, warning=FALSE,cache=F,fig.cap = '(ref:victimasmilocupacion)'}
plot(victimasmil_ocupacion_donagraf)
```
