# Eventos otros delitos

## Proporciones generales
```{r sucesosotrosdelbarras, results='hide',echo=FALSE,message=FALSE, warning=FALSE,cache=F}
source("sucesosotrosdel_barras.R", echo = F,local = knitr::knit_global())
```

(ref:sucesosotrosdel) Proporción de sucesos de otros delitos distintos a homicidio intencional discriminados según el tipo de delito.

```{r sucesosotrosdelbarragraf, echo=FALSE, warning=FALSE,cache=F,fig.cap = '(ref:sucesosotrosdel)'}
plot(sucesosotrosdel_barras)
```

## Número de víctimas
```{r sucesosotrosdelboxplot, results='hide',echo=FALSE,message=FALSE, warning=FALSE,cache=F}
source("sucesosotrosdel_numvictimas_boxplot.R", echo = F,local = knitr::knit_global())
```

(ref:sucesosotrosdelnumvictimas) Distribución del número de víctimas por sucesos de otros delitos distintos a homicidio intencional discriminados según el tipo de delito.

```{r sucesosotrosdelnumvictimasboxplotgraf, echo=FALSE, warning=FALSE,cache=F,fig.cap = '(ref:sucesosotrosdelnumvictimas)'}
plot(sucesosotrosdelnumvictimas_boxplot)
```

## Número de víctimarios
```{r sucesosotrosdelnumvictimariosboxplot, results='hide',echo=FALSE,message=FALSE, warning=FALSE,cache=F}
source("sucesosotrosdel_numvictimarios_boxplot.R", echo = F,local = knitr::knit_global())
```

(ref:sucesosotrosdelnumvictimarios) Distribución del número de víctimarios por sucesos de otros delitos distintos a homicidio intencional discriminados según el tipo de delito.

```{r sucesosotrosdelnumvictimariosboxplotgraf, echo=FALSE, warning=FALSE,cache=F,fig.cap = '(ref:sucesosotrosdelnumvictimarios)'}
plot(sucesosotrosdelnumvictimarios_boxplot)
```

## Día de ocurrencia

```{r suodelcuanbar, results='hide',echo=FALSE,message=FALSE, warning=T,error=TRUE, eval=TRUE, cache=F}
source("sucesostrosdel_cuando_barras.R", echo = F,local = knitr::knit_global())
```

(ref:sucodelcuando) Distribución del número de víctimarios por sucesos de otros delitos distintos a homicidio intencional discriminados según cuando ocurrió el delito.

```{r sucodelcuanbargraf, echo=FALSE, warning=FALSE,cache=F,fig.cap = '(ref:sucodelcuando)'}
plot(sucesosotrosdelcuando_barras)
```

## Sitio de ocurrencia

```{r sucotrosdeldondebar, results='hide',echo=FALSE,message=FALSE, error=T, eval=TRUE, warning=FALSE,cache=F}
source("sucesostrosdel_donde_barras.R", echo = F,local = knitr::knit_global())
```

(ref:sucesosotrosdeldonde) Distribución del número de sucesos de otros delitos distintos a homicidio intencional discriminados según donde fueron cometidos.

```{r sucesosotrosdeldondebarrasgraf, echo=FALSE, warning=FALSE,cache=F,fig.cap = '(ref:sucesosotrosdeldonde)'}
plot(sucesosotrosdeldonde_barras)
```

## Cercanía a la vivienda de la víctima

```{r sucotrosdelcercaniabar, results='hide',echo=FALSE,message=FALSE, error=T, eval=TRUE, warning=FALSE,cache=F}
source("sucesostrosdel_cercania_barras.R", echo = F,local = knitr::knit_global())
```

(ref:sucesosotrosdelcercania) Distribución del número de sucesos de otros delitos distintos a homicidio intencional discriminados según cercanía a la vivienda de la víctima.

```{r suodelcercabargraf, echo=FALSE, warning=FALSE,cache=F,fig.cap = '(ref:sucesosotrosdelcercania)'}
plot(sucesosotrosdelcercania_barras)
```

## Tipo de arma

```{r suodeltarmabar, results='hide',echo=FALSE,message=FALSE, error=T, eval=TRUE, warning=FALSE,cache=F}
source("sucesostrosdel_tipoarma_barras.R", echo = F,local = knitr::knit_global())
```

(ref:suodeltarma) Distribución del número de sucesos de otros delitos distintos a homicidio intencional discriminados según el tipo de arma utilizada.

```{r suodeltarmabargraf, echo=FALSE, warning=FALSE,cache=F,fig.cap = '(ref:suodeltarma)'}
plot(suodeltipoarma_barras)
```

## Relación con victimario

```{r suodelqvictimario, results='hide',echo=FALSE,message=FALSE, error=T, eval=TRUE, warning=FALSE,cache=F}
source("sucesostrosdel_quienvictimario_barras.R", echo = F,local = knitr::knit_global())
```

(ref:suodelqvictimario) Distribución del número de sucesos de otros delitos distintos a homicidio intencional discriminados según el tipo de relación con el victimario.

```{r suodelqvictimariobargraf, echo=FALSE, warning=FALSE,cache=F,fig.cap = '(ref:suodelqvictimario)'}
plot(suodeltipoarma_barras)
```

## ¿Victimario conocido o familiar?

```{r suodecvictimario, results='hide',echo=FALSE,message=FALSE, error=T, eval=TRUE, warning=FALSE,cache=F}
source("sucesostrosdel_conocidofamiliarvictimario_barras.R", echo = F,local = knitr::knit_global())
```

(ref:suodelcvictimario) Distribución del número de sucesos de otros delitos distintos a homicidio intencional discriminados según si el victimario era conocido o familiar.

```{r suodelcvictimariobargraf, echo=FALSE, warning=FALSE,cache=F,fig.cap = '(ref:suodelqvictimario)'}
plot(suodelvictimarioconocido_barras)
```

## ¿El victimario es funcionario?

```{r suodeosvictimario, results='hide',echo=FALSE,message=FALSE, error=T, eval=TRUE, warning=FALSE,cache=F}
source("sucesostrosdel_oseguridadvictimario_barras.R", echo = F,local = knitr::knit_global())
```

(ref:suodelosvictimario) Distribución del número de sucesos de otros delitos distintos a homicidio intencional discriminados según el organismo de seguridad del victimario en el caso de que este fuese funcionario.

```{r suodelosvictimariobargraf, echo=FALSE, warning=FALSE,cache=F,fig.cap = '(ref:suodelosvictimario)'}
plot(suodelvictimariocseguridad_barras)
```


## ¿Con que se relaciona el suceso?

```{r suodecque, results='hide',echo=FALSE,message=FALSE, error=T, eval=TRUE, warning=FALSE,cache=F}
source("sucesostrosdel_conquerelaciona_barras.R", echo = F,local = knitr::knit_global())
```

(ref:suodelcque) Distribución del número de sucesos de otros delitos distintos a homicidio intencional discriminados según el contexto del suceso.

```{r suodelcquebargraf, echo=FALSE, warning=FALSE,cache=F,fig.cap = '(ref:suodelcque)'}
plot(suodelconquerelaciona_barras)
```

```{r suodeprescque, results='hide',echo=FALSE,message=FALSE, error=T, eval=TRUE, warning=FALSE,cache=F}
source("sucesostrosdel_presconquerelaciona_pie.R", echo = F,local = knitr::knit_global())
```

(ref:suodelprescque) Distribución del número de sucesos de otros delitos distintos a homicidio intencional discriminados según si el contexto del suceso es presunción del codificador o estipulado en el artículo de prensa.

```{r suodelprescquebargraf, echo=FALSE, warning=FALSE,cache=F,fig.cap = '(ref:suodelprescque)'}
plot(suprescquelaciona_pie)
```

## Motivación del suceso

```{r suodelmotivacion, results='hide',echo=FALSE,message=FALSE, error=T, eval=TRUE, warning=FALSE,cache=F}
source("sucesostrosdel_motivacion_barras.R", echo = F,local = knitr::knit_global())
```

(ref:suodelmotiv) Distribución del número de sucesos de otros delitos distintos a homicidio intencional discriminados según la motivacion del delito.

```{r suodelmotivacionbar, echo=FALSE, warning=FALSE,cache=F,fig.cap = '(ref:suodelmotiv)'}
plot(suodelmotivacion_barras)
```

```{r suodepresmotivacion, results='hide',echo=FALSE,message=FALSE, error=T, eval=TRUE, warning=FALSE,cache=F}
source("sucesostrosdel_presmotivacion_pie.R", echo = F,local = knitr::knit_global())
```

(ref:suodelpresmotivacionpie) Distribución del número de sucesos de otros delitos distintos a homicidio intencional discriminados según si la motivación del suceso es presunción del codificador o estipulado en el artículo de prensa.

```{r suodelpresmotivacionpiegraf, echo=FALSE, warning=FALSE,cache=F,fig.cap = '(ref:suodelpresmotivacionpie)'}
plot(suodelpresmotivacion_pie)
```

